【裁判字號】    95,訴,2084
【裁判日期】    950914
【裁判案由】    毒品危害防制條例
【裁判全文】
臺灣板橋地方法院刑事判決              95年度訴字第2084號
公  訴  人  臺灣板橋地方法院檢察署檢察官
被      告  甲○○
上列被告因違反毒品危害防制條例案件，經檢察官提起公訴（95
年度毒偵字第3994號），被告於準備程序中就被訴事實為有罪之
陳述，經法官告知簡式審判程序之旨，並聽取公訴人及被告之意
見後，依刑事訴訟法第二百七十三條之一第一項規定，裁定由受
命法官進行簡式審判程序，本院判決如下：
    主  文
甲○○施用第一級毒品，累犯，處有期徒刑捌月，扣案之海洛因
陸包（共計淨重拾陸點伍柒公克，純質淨重伍點壹壹公克）沒收
銷燬；又施用第二級毒品，累犯，處有期徒刑陸月，扣案之安非
他命參包（總毛重參點捌公克，淨重參點壹公克）沒收銷燬，分
裝鏟壹支、分裝袋壹包、電子磅秤壹台均沒收。應執行有期徒刑
壹年，扣案之海洛因陸包（共計淨重拾陸點伍柒公克，純質淨重
伍點壹壹公克）、安非他命參包（總毛重參點捌公克，淨重參點
壹公克）均沒收銷燬，分裝鏟壹支、分裝袋壹包、電子磅秤壹台
均沒收。
    事  實
一、甲○○曾因施用毒品案件，經法院裁定送觀察、勒戒後，認
    無繼續施用毒品之傾向，於九十年九月二十日執行完畢釋放
    ，並由台灣板橋地方法院檢察署檢察官以九十年度毒偵字第
    二三四四號為不起訴處分確定。復因公共危險等案件，經本
    院於八十九年拾月二十日以八十九年度交訴字第九九號判處
    有期徒刑一年二月，並於九十年二月二十三日由台灣高等法
    院以八十九年度上訴字第一九五號駁回上訴，九十年五月二
    十四日判決確定，於九十一年十月一日因縮短刑期執行完畢
    。詎猶不知悔改，復基於施用第一級品海洛因、第二級毒品
    安非他命之犯意，於九十五年五月三十日為警採尿回溯二十
    六小時、九十六小時內某時許，在不詳地點，分別施用第一
    級毒品海洛因、第二級毒品安非他命。嗣為警於九十五年五
    月三十日凌晨一時三十分許，在臺北縣板橋市○○路○段八
    至十六號前查獲，並扣得甲○○所有之海洛因六包（總淨重
    十六點五七公克，純質淨重五點一一公克）、安非他命三包
    （總毛重三點八公克，淨重三點一公克），及洪都榮所有供
    施用第二級毒品所用之分裝鏟一支、分裝袋一包、電子磅秤
    一臺。
二、案經臺北縣政府警察局海山分局報請臺灣板橋地方法院檢察
    署檢察官偵查起訴。被告於準備程序中就被訴事實為有罪之
    陳述，經法官告知簡式審判程序之旨，並聽取公訴人及被告
    之意見後，依刑事訴訟法第二百七十三條之一第一項規定，
    裁定由受命法官以獨任進行簡式審判程序。
    理  由
一、右揭犯罪事實，業據被告於本院審理時坦承不諱，且有甲○
    ○所有之海洛因六包（總淨重十六點五七公克，純質淨重五
    點一一公克）、安非他命三包（總毛重三點八公克，淨重三
    點一公克），及洪都榮所有供施用第二級毒品所用之分裝鏟
    一支、分裝袋一包、電子磅秤一臺扣案足資佐證。被告查獲
    時所採之尿液，經檢驗結果，確有安非他命及海洛因之陽性
    反應，此有台灣檢驗科技股份有限公司九十五年六月一日之
    濫用藥物尿液檢驗報告一紙附卷可稽。又扣案之白色粉末經
    檢驗結果確為海洛因及安非他命，亦有法務部調查局九十五
    年七月七日調科壹字第060012001 號鑑定通知書一紙及台縣
    政府警察局海山分局毒品初步鑑驗報告單一紙附卷足憑，本
    件事證明確，被告犯行堪以認定。
二、按被告犯罪後，刑法第三十三條、第四十七條、第五十一條
    有關主刑種類、累犯、數罪併罰之方法之規定，業於九十四
    年二月二日經修正公布，並自九十五年七月一日起生效施行
    ；經本院比較修正前後之規定，以修正前刑法第三十三條、
    第五十一條，為有利於被告，應依刑法第二條第一項前段之
    規定，從修正前刑法第三十三條、第四十七條、第五十一條
    之規定處斷。
三、核被告所為係違反毒品危害防制條例第十條第一項施用第一
    級毒品罪、同條第二項施用第二級毒品罪。被告施用前後持
    有第一級毒品海洛因及第二級毒品安非他命之低度行為，應
    為施用第一級毒品及第二級毒品之高度行為所吸收，不另論
    罪（被告持有第一級毒品海洛因陸包，淨重十六點五七公克
    ，超過淨重五公克，依毒品危害防制條例第十一條第四項規
    定，雖應加重其刑至二分之一，仍較施用第一級毒品海洛因
    為低）。又其所犯前揭二罪間，犯意各別，罪名有異，應分
    論並罰。再被告曾受有期徒刑之執行完畢（有台灣高等法院
    被告前案紀錄表一件可參）後，五年內再犯本件有期徒刑以
    上之罪，為累犯，應依修正前刑法第四十七條規定加重其刑
    。爰審酌被告犯罪之動機、目的、手段、所生危害、犯罪後
    態度等一切情狀，分別量處如主文所示之刑，並定其應執行
    之刑。扣案之海洛因六包（總淨重十六點五七公克，純質淨
    重五點一一公克）、安非他命三包（總毛重三點八公克，淨
    重三點一公克），應依法沒收銷燬，其餘之分裝鏟一支、分
    裝袋一包、電子磅秤一臺為被告所有，供本件犯罪所用之物
    ，均應依法宣告沒收。
據上論斷，應依刑事訴訟法第二百七十三之一第一項、第二百九
十九條第一項前段，毒品危害防制條例第十條、第十八條第一項
前段，刑法第十一條前段、第二條第一項前段、修正前第四十七
條、修正前第五十一條第五款、修正前第三十八條第一項第二款
，判決如主文。
本案經檢察官張瑞娟到庭執行職務。
中    華    民    國    95    年    9     月    14    日
                  刑事第七庭    法  官   胡堅勤
以上正本證明與原本無異
如不服本判決應於送達後10日內向本院提出上訴狀
                                書記官  梁宜庭
中    華    民    國    95    年    9     月    14    日
附錄本案論罪科刑法條全文：
附錄本案所犯法條全文
毒品危害防制條例第10條
施用第一級毒品者，處 6 月以上 5 年以下有期徒刑。
施用第二級毒品者，處 3 年以下有期徒刑。


司法院資訊處製作；財團法人民間司法改革基金會備份。
